臺灣臺北地方法院民事裁定　　　　　　 96年度重訴字第710號
原　　　告　丙○○
　　　　　　庚○○
　　　　　　戊○○
　　　　　　甲○○
　　　　　　己○○
　　　　　　辛○○
　　　　　　丁○○
　　　　　　乙○○
上八人共同
訴訟代理人　鄭洋一律師
被　　　告　正大電腦有限公司
　　　　　　正宗電腦有限公司
兼　上二人
法定代理人　壬○○
上三人共同
訴訟代理人　邱新福律師
上列當事人間債務人異議之訴事件，本院裁定如下：
    主    文
原告應於本裁定送達後十日內補繳裁判費新臺幣陸拾伍萬柒仟陸
佰伍拾陸元，逾期不繳，即駁回原告之訴。
    理    由
一、原告之訴，有起訴不合程式或不備其他要件者，法院應以裁
    定駁回之。但其情形可以補正者，審判長應定期間先命補正
    。民事訴訟法第249條第1項第6款定有明文。又提起民事訴
    訟應依民事訴訟法第77條之13規定繳納裁判費，此為必須具
    備之程式。
二、原告起訴未據繳納裁判費，原告主張本件訴訟標的價額最高
    僅1,100萬元，被告財主張至少在6,700萬元以上。查：
  (1)本件原告起訴意旨略以：正大聯合會計師事務（下稱正大
    所）所合夥財產已足供對被告正大電腦有限公司（下稱正大
    公司）及正宗電腦有限公司（下稱正宗公司）借款債務合計
    新臺幣（下同）57,864,000元，甚至包括足供清償被告壬○
    ○個人本票裁定債務38,965,452元。被告聲請強制執行程序
    不應追償至原告等退夥合夥人或退出之會計師個人財產。
    就被告壬○○所提出之94年度票字第43398號本票裁定附表
    所示本票發票日為93年間，均在原告於90年6月5日退夥或退
    出聯合執業後，壬○○對正大所本票債權38,965,452元部分
    ，不得向原告等個人財產強制執行。原告丁○○、乙○○
    、辛○○非正大所合夥人，被告不得向其個人財產強制執行
    。並陳稱：正大所提存金額計46,767,018元；正大所得向客
    戶請求給付服務公費債權財產至少達7,500萬元；正大所營
    業處所所在地所有設備器具及辦公設備至少1,000萬元；正
    大所辦公室租賃保證金32萬元；正大所高爾夫球證價值419
    萬元。總計已逾被告聲請強制執行之金額，被告自不得對原
    告個人財產執行等語。
  (2)按「訴訟標的之價額，由法院核定。核定訴訟標的之價額，
    以起訴時之交易價額為準；無交易價額者，以原告就訴訟標
    的所有之利益為準」，民事訴訟法第77條之1第1、2項定有
    明文。查，本件被告聲請對正大所、原告及其他合夥人強制
    執行之債權額，至96年5月17日止，計為本金96,849,452元
    （被告壬○○債權本金為38,985,452元；被告正大公司債權
    本金為13,864,000元；被告正宗公司債權本金為4,400萬元
    ），利息21,901,521元（被告壬○○上開本金自94年6月25
    日起至96年5月17日依年息6%計算利息計4,437,844元；被告
    正大公司及正宗公司上開本金均自90年5月5日起算至96年5
    月17日止，依年息5%計算利息計17,463,677元），連同執行
    費776,496元，合計119,527,469元。而兩造所不爭執之正大
    所財產計為正大所提存之擔保金46,352,136元及清償提存之
    414,882元，合計46,767,018元。至原告所主張正大所尚有
    可供執行之財產即正大所得向客戶請求給付服務公費債權財
    產至少7,500萬元、正大所營業處所所在地所有設備器具及
    辦公設備至少1,000萬元、正大所辦公室租賃保證金32萬元
    、正大所高爾夫球證價值419萬元等部分，均為被告所否認
    。則上開原告起訴時，被告可得據以強制執行之金額119,52
    7,469元與兩造所不爭執之正大所可供執行之財產總額46,16
    7,018元之差額73,360,451元，即係原告提起本件訴訟時，
    就訴訟標的可得之利益。本件訴訟標的價額即應以此計算裁
    判費。
三、本件訴訟標的價額73,360,451元，應徵第一審裁判費657,65
    6元。茲依民事訴訟法第249條第1項但書之規定，限原告於
    收受本裁定送達10日內補繳，逾期不繳，即駁回其訴，爰裁
    定如主文。
中　　華　　民　　國　　96　　年　　11　　月　　21　　日
                  民事第二庭    法　官　蔡政哲
以上正本係照原本作成
如不服本裁定關於核定訴訟標的價額部分，應於送達後10日內向
本院提出抗告狀，並繳納抗告費新臺幣1,000元；其餘關於命補
繳裁判費部分，不得抗告。
中　　華　　民　　國　　96　　年　　11　　月　　21　　日
               　　　　　　　　  書記官　曾靖雯
